【裁判字號】    91,訴,333
【裁判日期】    920129
【裁判案由】    毒品危害防制條例
【裁判全文】
臺灣嘉義地方法院刑事判決                          九十一年度訴字第三三三號
    公  訴  人  臺灣嘉義地方法院檢察署檢察官
    被      告  甲○○  男  三.
右列被告因違反毒品危害防制條例案件，經檢察官提起公訴（九十一年度毒偵字第三
九四號）及移送併辦（九十二年度毒偵字第五八號），本院判決如左：
    主  文
甲○○連續施用第一級毒品，累犯，處有期徒刑捌月，扣案之海洛因零點伍捌公克沒
收銷毀之，上開毒品之外包裝袋一個（重零點貳壹公克）沒收；又連續施用第二級毒
品，累犯，處有期徒刑伍月，扣案之安非他命零點伍公克沒收銷燬之；應執行有期徒
刑壹年，扣案之海洛因零點捌公克及安非他命零點伍公克均沒收銷燬之，上開毒品海
洛因之外包裝袋一個（重零點貳壹公克）沒收。
    事  實
一、甲○○曾因違反肅清煙毒條例、稅捐稽徵法案件，分別經本院於民國八十四年八
    月四日、八十六年一月二十四日各判處有期徒刑四年二月、六月確定，甫於九十
    年（起訴書誤載為九十一年）一月三日縮刑期滿執行完畢；又因施用毒品案件，
    經交付保護管束期滿，由嘉義地方法院檢察署檢察官於八十八年十月九日，以八
    十八年度戒偵字第一五號不起訴處分確定；其竟不知悔改，在五年內，基於概括
    之犯意，連續自九十一年四月初起至九十一年十一月十七日止，在其位於嘉義縣
    水上鄉義興村八鄰下菜園一號之住處內、嘉義市○○街某電玩店、嘉義市西區興
    嘉公園及嘉義縣大林鎮大埔美六八號其友人住所等處，不定時施用第一級毒品海
    洛英多次，復基於概括之犯意，連續自九十一年四月初起至九十一年五月七日止
    ，另在其住處及嘉義縣大林鎮大埔美六八號其友人住處內，不定時施用第二級毒
    品安非他命多次，為警分別於九十一年五月七日下午三時四十五分許、九十一年
    十一月十七日下午某時，在嘉義縣大林鎮大美里大埔美六十八號前查獲，並扣得
    海洛英零點八公克（淨重零點五八公克，包裝重零點二一公克）及安非他命零點
    五公克。
二、案經嘉義縣警察局民雄分局報告臺灣嘉義地方法院檢察署檢察官偵查起訴。
    理  由
一、訊據被告甲○○對於在右揭時地施用第一級毒品海洛因、第二級毒品安非他命之
    犯罪事實坦承不諱，其尿液經警採集送驗，呈現甲基安非他命及嗎啡（按海洛因
    於人體會代謝成嗎啡，因此涉嫌施用海洛因者，係檢驗其尿液中之嗎啡反應）之
    陽性反應，復有嘉義縣衛生局煙毒尿液檢驗單二紙附卷可稽，此外並有海洛因零
    點八公克（淨重零點五八公克，包裝重零點二一公克）及安非他命零點五公克扣
    案，扣案之海洛因經送鑑定後，檢出第一級毒品海洛因成分，有法務部調查局鑑
    定通知書一紙在卷足憑，被告之自白與事實相符，可以採信。查被告曾因施用毒
    品案件，經交付保護管束期滿，由嘉義地方法院檢察署檢察官於八十八年十月九
    日，以八十八年度戒偵字第一五號不起訴處分確定，有臺灣嘉義地方法院檢察署
    刑案資料查註紀錄表與上開不起訴處分書在卷可參，被告於五年內再犯毒品危害
    防制條例第十條第一項、第二項之罪，事證明確，應依法論科。
二、按海洛因、安非他命分屬毒品危害防制條例第二條第二項第一款法條明定之第一
    級毒品與第二款之第二級毒品，被告甲○○施用第一級毒品海洛因、第二級毒品
    安非他命各一次，核其所為，係分別犯該條例第十條第一項、第二項之罪。被告
    施用第一級、第二級毒品前持有第一級、第二級毒品之低度行為，應分別為施用
    第一級、第二級毒品之高度行為所吸收，不另論罪。又被告分別多次施用第一級
    毒品海洛因、第二級毒品安非他命之犯行，均時間緊接，方法雷同，所犯係構成
    要件相同之罪名，顯係基於概括犯意為之，應各依刑法第五十六條連續犯規定論
    以一罪，加重其刑。被告所犯上開二罪，犯意各別，行為不同，罪名互異，應分
    論併罰。公訴人雖僅就被告於九十一年五月七日下午五時三十分許為警採尿前回
    溯四十八小時內某時點施用海洛因之犯行提起公訴，未論及被告自九十一年五月
    七日起至九十一年十一月十七日止之施用第一級毒品海洛因部分（移送併辦部分
    ），然檢察官就犯罪事實一部起訴者，其效力及於全部，本件被告經移送併辦之
    犯罪事實，既與前揭起訴論罪之部分具有連續犯之裁判上一罪關係，已如前述，
    本院自得併予審理。查被告甲○○曾因違反肅清煙毒條例、稅捐稽徵法案件，分
    別經本院於民國八十四年八月四日、八十六年一月二十四日各判處有期徒刑四年
    二月、六月確定，甫於九十年一月三日縮刑期滿執行完畢，有臺灣高等法院被告
    全國前案紀錄表附卷足憑，其受有期徒刑之執行完畢，五年以內再犯本件有期徒
    刑以上之罪，均為累犯，應各依刑法第四十七條規定加重其刑，並遞加重之。爰
    審酌被告素行欠佳，前曾多次施用毒品，未思悔改，缺乏禁絕毒害決心，於本院
    審理中一度逃匿，有通緝書可按，惟施用毒品係戕害自身健康，尚未危害他人，
    於本院審理中尚能坦承犯行，態度良好及其他一切情狀，分別量處如主文所示之
    刑，並定其應執行之刑，以資懲儆。扣案之第一級毒品海洛因一包，經送鑑定之
    結果確為第一級毒品海洛因（淨重零點五八公克、包裝重零點二一公克），此有
    法務部調查局九十一年六月六日調科壹字第一八０００一四五二號鑑定通知書一
    份在卷可憑，其中海洛因毒品部分（淨重零點五八公克），及扣案之安非他命零
    點五公克，均應依毒品危害防制條例第十八條第一項前段規定沒收並銷燬之。至
    前開毒品外包裝（重零點二一公克），並非毒品本身，惟既用以包裝毒品，且為
    被告所有，應依刑法第三十八條第一項第二款規定宣告沒收。
據上論斷，應依刑事訴訟法第二百九十九條第一項前段，毒品危害防制條例第十條第
一項、第二項、第十八條第一項前段，刑法第十一條前段、第五十六條、第四十七條
、第五十一條第五款、第三十八條第一項第二款，判決如主文。
本案經檢察官黃正雄到庭執行職務
中    華    民    國      九十二      年      一     月    二十九      日
                          臺灣嘉義地方法院刑事第一庭
                              審判長法  官  夏  金  郎
                                    法  官  劉  瓊  雯
                                    法  官  陳  俞  婷
右正本證明與原本無異。
如不服本判決，應於判決送達後十日內向本院提出上訴狀( 應附繕本 )。
中    華    民    國      九十二      年      一     月    二十九      日
                                    書記官  李  彩  娥
附錄法條
毒品危害防制條例第十條
施用第一級毒品者，處六月以上五年以下有期徒刑。
施用第二級毒品者，處三年以下有期徒刑。


司法院資訊處製作；財團法人民間司法改革基金會備份。
